臺灣高雄地方法院刑事判決　　　　　　　96年度易字第2670號
公　訴　人　臺灣高雄地方法院檢察署檢察官
被　　　告　戊○○
上列被告因竊盜案件，經檢察官提起公訴（96年度偵字第3291、
14134 號），本院判決如下：
    主  文
戊○○犯攜帶兇器竊盜未遂罪，處有期徒刑陸月，如易科罰金，
以銀元參佰元即新台幣玖佰元折算壹日，減為有期徒刑參月，如
易科罰金，以銀元參佰元即新台幣玖佰元折算壹日，扣案之鑰匙
、一字型起子各壹支，均沒收；又犯竊盜未遂罪，累犯，處有期
徒刑肆月，如易科罰金，以新台幣壹仟元折算壹日。應執行有期
徒刑陸月，如易科罰金，以銀元參佰元即新台幣玖佰元折算壹日
，扣案之鑰匙、一字型起子各壹支，均沒收。
    事  實
一、戊○○意圖為自己不法之所有，分別基於竊盜之犯意，先後
    為下列之行為：
  (一)於民國95年1 月5 日13時53分許，駕駛懸掛已註銷之車牌號
    碼SL─3730號自用小貨車（原懸掛車牌號碼：XS─6488號，
    為統嘉廣告有限公司所有），並持其所有之自備鑰匙1 支及
    客觀上對人之生命、身體具有危險性，而足供兇器使用之一
    字型起子1 支，行經高雄市○○區○○路左營火車站前，見
    甲○○所有停放在該處人行道上之車牌號碼NTS ─826 號重
    型機車，無人看管，認有機可趁，竟將其所駕駛之上開小貨
    車先並排停放在翠華路旁，再徒手將該機車由人行道牽至翠
    華路上，準備搬運到前開自用小貨車上之際，即為警據報前
    往查獲而未遂，並當場自戊○○身上扣得其所有且預備供竊
    盜使用之自備鑰匙、一字型起子各1 支。
  (二)戊○○前因竊盜案件，經本院以95年度簡上字第119 號判決
    判處有期徒刑5 月確定，於96年4 月9 日因易科罰金執行完
    畢。詎猶不知悔改，復於96年5 月12日8 時許，駕駛懸掛已
    註銷之車牌號碼YK-1811 號自用小貨車（原懸掛車牌號碼：
    XS─6488號，為統嘉廣告有限公司所有），行經高雄市三民
    區○○○路226 號前時，見丁○○所有之車牌號碼XQF-777
    號重型機車停放於該路段223 號前，竟下車徒手將上開機車
    牽至其所駕駛之前開自小貨車旁，準備搬運上車之際，適為
    丁○○之鄰居即在該路段223 號前開設檳榔攤之丙○○發現
    ，遂當場阻止戊○○並通知車主丁○○，戊○○因此未得逞
    ，嗣經丁○○報警處理，而查悉上情。
二、案經高雄市政府警察局左營分局及三民第二分局報告臺灣高
    雄地方法院檢察署檢察官偵查起訴。
    理  由
甲、程序部分（證據能力之審查）：
一、證人丙○○於警詢中之陳述無證據能力：
    按被告以外之人（包括證人、鑑定人、告訴人、被害人及共
    同被告等）於檢察事務官、司法警察官或司法警察調查中所
    為之陳述，與審判中不符時，其先前之陳述具有較可信之特
    別情況，且為證明犯罪事實存否所必要者，得為證據，刑事
    訴訟法第159 條之2 定有明文。所謂「前後陳述不符」之要
    件，應就前後階段之陳述進行整體判斷，以決定其間是否具
    有實質性差異，惟無須針對全部陳述作比較，陳述之一部分
    有不符，亦屬之。而所謂「較可信之特別情況」之情形，亦
    應就前後陳述時之各種外部情況進行比較，以資決定何者外
    部情況具有可信性，若陳述係在特別可信之情況所為，則虛
    偽陳述之危險性即不高，雖係審判外陳述，或未經被告反對
    詰問，仍得承認其有證據能力。經查，被告於本院準備程序
    中爭執證人丙○○於警詢中所為陳述之證據能力，因證人丙○○業經本院傳喚到庭作證，而其於本院審判期日關於被告
    上開事實欄一(二)所載之行為部分之證述情節，核與其於警詢
    中所為之陳述情節相符，因而與刑事訴訟法第159 條之2 所
    規定：「被告以外之人於司法警察調查中所為之陳述，與審
    判中『不符』時，其先前之陳述具有較可信之特別情況，且
    為證明犯罪事實存否所必要者，得為證據」之要件不符，亦
    核無刑事訴訟法第159 條之3 、之4 或之5 所規定之傳聞法
    則例外之情形，本院因認證人丙○○於警詢中所為之陳述，
    應無證據能力，惟證人丙○○於警詢中之陳述如用為彈劾證
    人或被告陳述之憑信性證據，則無不可，並非法所禁止，先
    此敘明。
二、按被告以外之人於審判外之陳述，雖不符刑事訴訟法第159
    條之1 至之4 等4 條之規定，然若當事人於審判程序中同意
    作為證據，法院審酌該言詞陳述或書面陳述作成時之情況，
    認為適當者，亦得為證據；又當事人、代理人或辯護人於法
    院調查證據時，知有刑事訴訟法第159 條第1 項不得為證據
    之情形，而未於言詞辯論終結前聲明異議者，視為有前項之
    同意，同法第159 條之5 定有明文。此立法意旨在於傳聞證
    據未經當事人之反對詰問予以核實，原則上先予排除。惟若
    當事人已放棄反對詰問權，於審判程序中表明同意該等傳聞
    證據可作為證據；或於言詞辯論終結前未聲明異議，基於尊
    重當事人對傳聞證據之處分權，及證據資料愈豐富，愈有助
    於真實發見之理念，且強化言詞辯論主義，使訴訟程序得以
    順暢進行，上開傳聞證據亦均具有證據能力。查本件所援引
    之下列證據，或有部分屬被告以外之人於審判外陳述之性質
    ，屬傳聞證據，惟經本院依法提示予以調查，檢察官及被告
    均明知上情，且對此皆未表示異議（見本院卷第17、18頁）
    ，經本院審酌該等事證作成時並無違法之情事，又為證明本
    案被告犯罪所必要，應適宜為本案之證據。
乙、實體部分：
一、訊據被告戊○○固坦認分別於前揭時間，先後駕駛上開自用
    小貨車前往高雄市○○區○○路左營火車站前、高雄市三民
    區○○○路226 號前，惟否認有何竊盜之犯行，並就事實欄
    所載一(一)部分辯稱：伊於95年1 月5 日13時53分，駕駛車牌
    號碼SL-3730 號自小貨車，持鑰匙及一字型起子各1 支前往
    高雄市○○區○○路左營火車站，是要去找友人王啟全所有
    車牌LTG-901 號野狼機車，此係王啟全生前交代伊去找的，
    作為抵債用，故伊沒有偷NTS-826 號重型機車，只是在找機
    車過程中將該機車弄倒，要將車牽起來時，警察就說是伊偷
    的，伊的小貨車停車之地方距離上開機車還有一段距離，沒
    有要將機車搬上自小貨車，警察來時伊已經將機車牽起，在
    附近打電話，沒有在機車旁，又伊身上遭查扣之鑰匙是王啟
    全機車的鑰匙云云。另就事實欄一(二)所載部分則辯以：伊於
    96年5 月12日8 時許，駕駛前開自小貨車至高雄市三民區○○○路226 號前時，有牽丁○○所有XQF-777 號重型機車，
    是因伊想要買這部機車來蒐集，故在該處試車，且該車停在
    路旁看起來像廢棄車，伊與車主不認識，當時正要拿筆留下
    資料，適車主的鄰居丙○○看到伊在牽車，才過來問伊為何
    牽別人的車云云（見本院卷第16、17頁）。惟查：
  (一)就上開事實欄一(一)所載部分之行為，業據證人即查獲本件竊
    案之員警李家德於本院審理中證述：當時伊在值12時到14時
    的巡邏勤務，勤務快結束前，接獲勤務中心通報說，該處有
    民眾報案有人在偷車，便趕去竊案現場。到現場時便見被竊
    的機車放在被告之小貨車旁，被告並佯裝在打電話的樣子，
    且該部機車從人行道被拖至翠華路上；原來被告的小貨車是
    併排停放在外側，查獲當時被告已經將本件機車移至小貨車
    旁，用小貨車擋住該部機車，後來被告的小貨車影響交通，
    所以伊等才將該小貨車移至前方路邊的停車格，並拍照；該
    部機車之前輪有上大鎖，伊等看到地上有刮痕，故研判被告
    是將該部機車從人行道拖出來的等語明確（見本院卷第42至
    46頁），另有扣押筆錄、扣押物品目錄表、現場蒐證照片共
    10張、車籍作業系統查詢認可資料3 紙等附卷可稽（見警卷
    第24至37頁），暨一字型起子、機車鑰匙各1 支扣案可資佐
    證，足徵被告此部分之竊盜犯行堪以認定。
  (二)被告戊○○固以前揭情詞置辯，惟質諸證人即王啟全之姊姊
    王靜媚迭於警詢、偵查中證述：伊不認識被告，王啟全也沒
    有該款式之機車，警方查扣之重型機車NTS-826 號非伊弟弟
    王啟全所有，亦未曾委託被告搬運；王啟全平常之交通工具
    是小客車，且若要騎機車都是騎伊的機車等語（見警卷第15
    頁、96年度偵字第3291號偵卷第15頁），足見被告前開辯詞
    與證人王靜媚所述不符，是其所為辯詞之可信性已顯有可疑
    之處，又被告對於何以會將NTS-826 號重型機車自人行道牽
    至翠華路上乙節，先於警詢中辯稱：伊把該部機車從停車場
    牽出來，是因為旁邊有一些腳踏車擋住，為了看清楚車牌，
    才將機車牽至翠華路上；伊所帶的一字型起子是因車牌很髒
    ，要將車牌刮清楚才帶的，但伊僅知道王啟全機車之車型是
    「野狼」機車，不知道車號云云（見警卷第4 、5 頁），嗣
    於本院審理中又改稱：上開機車停放在紅色轎車旁，因該處
    腳踏車停得很亂，擋住機車車牌，伊才走到機車後面弄腳踏
    車，不小心弄倒該部機車，令該部機車壓到紅色轎車之右前
    方，伊便將機車扶好，並未將機車拖出來云云（見本院卷第
    53頁），顯見被告前後所為供述已多有矛盾、衝突之處，再
    參諸證人李家德於本院審理中證稱：案發現場之人行道一般
    人進入查看機車之車牌號碼都可以看得到，不需要搬動機車
    ；根據地上的摩擦痕跡，被告應是從人行道後方的空地將該
    部機車拖出來的，該空地停放很多摩托車等語（見本院卷第
    43、44頁），及觀之現場蒐證照片所示（見警卷第31頁），
    被告於員警抵達現場時已將上開機車牽至翠華路上，可證被
    告倘非有竊取該部機車之犯意，何需大費周章將前輪上有大
    鎖之上開機車自人行道牽至翠華路旁，並將其所駕駛之小貨
    車併排停放在該處路旁之必要，又況如被告所辯為真，其既
    自承為警查獲當時僅知王啟全機車之車型為「野狼」機車，
    但不知車號，且其身上為警扣得之鑰匙便是王啟全機車之鑰
    匙（見本院卷第56頁），依此，被告既持有王啟全機車之鑰
    匙並知悉其機車之車型為「野狼」，衡情本可以此鑰匙嘗試
    發動機車，即可輕易辨認是否為王啟全所有之機車，竟捨此
    不為，反在不知車號之情況下，費力將上開已上大鎖機車拖
    出人行道外後為警查獲時，才發現己有所誤認，足證被告所
    辯顯與常情不符，殊無可信。
  (三)從而，本院審酌被告前揭辯稱受王啟全生前之託，始前往上
    址找尋機車云云，不僅與證人王靜媚所為證述迥異，又對其
    何以移置上開機車至翠華路旁之目的、過程前後供述反覆，
    且顯與常情相悖，爰認被告前開所辯要無可採，佐以證人李
    家德前開證詞，足徵被告所為事實欄一(一)所載之竊盜犯行，
    當堪信為真實。
  (四)上開事實欄一(二)所載部分被告之行為，有證人即現場目擊者
    丙○○於本院審理中證述：伊於96年5 月12日8 時許，在自
    由一路226 號前目擊被告駕駛小貨車停放在該處，並下車將
    XQF-777 號機車從223 號牽到226 號前即小貨車旁，該機車
    本放在伊所經營檳榔攤前，為鄰居丁○○所有，被告牽車時
    伊有看到，便上前阻止，伊跟被告說該部機車是別人的，不
    要牽走，被告答稱是受朋友之託來牽的，伊才叫被告將機車
    牽回原位，並帶同被告去見丁○○，伊便離開，嗣後係由丁○○報警處理等語可證（見本院卷第39至42頁），此核與證
    人丁○○於警詢中證述被害之情節之相符（見96年度偵字第
    14134 號偵查卷第7 至9 頁），並有贓物認領保管單、車籍
    查詢基本資料詳細畫面、扣押筆錄、扣押物品目錄表及現場
    蒐證照片4 張在卷可按（見上開偵查卷第20至28頁），足徵
    被告此部分之竊盜犯行亦堪以認定。
  (五)被告就此雖另辯稱：因伊想要買這部機車來蒐集，故在該處
    試車云云，並提出其事後與證人丙○○之對話譯文為據，然
    被告自承與車主丁○○素不相識，亦未先與車主接洽，又被
    告於案發時地並無試車之舉，在該部機車未貼有任何出售廣
    告之情況下，復未主動詢問周遭之人該部機車屬何人所有，
    即逕將上開機車牽至其所駕駛之小貨車旁，經丙○○阻止，
    被告才將機車牽回原位等情，業據證人丙○○於本院審理中
    證述綦詳（見本院卷第40至42頁），可見被告所辯核與證人
    丙○○前開證述顯有齲齬之處，被告牽走丁○○機車之過程
    既經證人丙○○於本院審理中證述明確，自無從僅憑被告所
    提出之前揭譯文為被告有利之認定；再衡諸常情，車主丁○○在其所有之前開機車上並未張貼任何出售該機車之訊息，
    被告與丁○○亦未曾謀面，一般人豈會僅因在路旁瞥見該部
    機車，即無端萌生購車之意，又縱被告果有購買該車之意，
    依理當會先詢問旁人車主為何人，以與車主接洽是否有售車
    之意願後，再行試車亦尚不遲，然被告見該機車停放路旁，
    且未知悉車主是否有售車之意願下，即逕擅自移置該車之舉
    ，顯與常情未合，故其真實動機為何已難不啟人疑竇，另佐
    以被告於95年1 月間已有前揭因移置上開機車至翠華路上，
    為巡邏員警據報至現場查獲，而經移送法辦之經驗，當更明
    知任意移置他人機車難免有遭人認定為竊嫌之虞，本應更加
    小心謹慎，竟再依同一之方式駕駛懸掛已註銷車牌號碼之小
    貨車，於移置他人機車至小貨車旁之際為警查獲，益證被告
    前開舉措顯非一時失慮所致，其所為辯解係屬事後卸責之詞
    ，無足採信，是被告此部分竊盜之行為亦足堪認定。
  (六)綜上，本件事證明確，應予依法論科。
二、論罪科刑及沒收：
  (一)新舊法比較
    查被告為如事實欄一(一)所載之竊盜犯行後，於94年2 月2 日
    修正公布之刑法，業於95年7 月1 日施行。按行為後法律有
    變更者，適用行為時之法律，但行為後之法律有利於行為人
    者，適用最有利於行為人之法律，現行刑法第2 條第1 項訂
    有明文。茲比較說明如下：
  1.被告於裁判確定前犯數罪，其中一罪係在95年7 月1 日新法
    施行前犯之，應依新法第2 條第1 項之規定，適用最有利於
    行為人之法律（最高法院95年5 月23日第8 次刑事庭會議第
    五之（一）項後段結論意旨參照）。修正前刑法第51條第5
    款規定：「宣告多數有期徒刑者，於各刑中之最長期以上，
    各刑合併之刑期以下，定其刑期。但不得逾20年。」，修正
    後刑法第51條第5 款規定：「宣告多數有期徒刑者，於各刑
    中之最長期以上，各刑合併之刑期以下，定其刑期。但不得
    逾30年。」，經比較新舊法結果，修正後之規定提高併罰之
    最高刑期，並未較有利於被告，是依刑法第2 條第1 項前段
    之規定，仍應依修正前刑法第51條第5 款規定。
  2.就修法前後易科罰金折算標準之比較而言，修正前刑法第41
    條第1 項前段規定：「犯最重本刑為5 年以下有期徒刑以下
    之刑之罪，而受6 個月以下有期徒刑或拘役之宣告，因身體
    、教育、職業、家庭之關係或其他正當事由，執行顯有困難
    者，得以1 元以上3 元以下折算1 日，易科罰金。」，又易
    科罰金折算標準，依修正前罰金罰鍰提高標準條例第2 條前
    段規定（現已刪除），就其原定數額提高為100 倍折算1 日
    ，即以銀元300 元（即新臺幣900 元）折算為1 日。惟現行
    刑法第41條第1 項前段則規定：「犯最重本刑為5 年以下有
    期徒刑以下之刑之罪，而受6 個月以下有期徒刑或拘役之宣
    告者，得以新臺幣1 千元、2 千元或3 千元折算一日，易科
    罰金。」比較修正前後之易科罰金折算標準，以修正前刑法
    之規定，較有利於被告，且有關易刑處分部分之規定，並無
    整體比較適用之問題，縱為割裂適用，亦與最高法院95年度
    第8 次刑庭決議不相違背（臺灣高等法院暨所屬法院95年12
    月13日法律座談會第3 、6 號提案參照）。
  3.被告行為後，刑法第25條、第26條未遂犯之修正係將修正前
    之刑法第26條前段一般未遂犯之處罰效果，移列為新法第25
    條第2 項後段，以使本條規範一般未遂犯之規定趨於完整（
    參照本條之修正理由），並將不能未遂犯改為不罰，而本案
    被告前揭竊盜未遂行為既非不能未遂，經比較新、舊法結果
    ，修正前、後之刑法對於被告之論罪科刑並不生影響。
  4.綜合上述各條文修正前、後之比較，揆諸前揭規定，就關於
    被告如事實欄一(一)所載之竊盜犯行部分，自應適用被告行為
    時之法律，即修正前刑法之相關規定，予以論處。
  (二)按刑法第321 條第1 項第3 款之攜帶兇器竊盜罪，係以行為
    人攜帶兇器竊盜為其加重條件，此所謂兇器，其種類並無限
    制，凡客觀上足對人之生命、身體、安全構成威脅，具有危
    險性之兇器均屬之，且祇須行竊時攜帶此種具有危險性之兇
    器為已足，並不以攜帶之初有行兇之意圖為必要。螺絲起子
    為足以殺傷人生命、身體之器械，顯為具有危險性之兇器。
    （最高法院79年台上字第5253號判例要旨參照）。經查，扣
    案一字型螺絲起子1 支，屬金屬製品，質地堅硬，外型尖銳
    ，此經本院當庭勘驗無訛（見本院卷第56頁），並有前揭扣
    案物照片附卷可證（見警卷第33頁），足以對人之生命、身
    體構成威脅，可供兇器使用之情，堪予認定，依前開判例見
    解，應認係兇器。是核被告如事實欄一(一)所載之行為，係犯
    刑法第321 條第2 項、第1 項第3 款加重竊盜未遂罪；另所
    為如事實欄一(二)所載之行為，係犯刑法第320 條第3 項、第
    1 項之普通竊盜未遂罪。被告所為前揭2 次竊盜犯行，犯意
    各別，行為互殊，應予分論併罰（現行刑法業已刪除連續犯
    之規定，本院復衡酌被告所為前揭2 次竊盜犯行，均係侵犯
    不同人之財產法益，且相隔已逾1 年以上之時間，彼此間自
    無何等接續犯或其他裁判上一罪、實質上一罪之關係，自應
    分論併罰。最高法院95年5 月23日第8 次刑事庭會議第五之
    （四）項後段結論參照）。又被告有事實欄一(二)所載之罪刑
    宣告及執行紀錄，於96年4 月9 日因易科罰金執行完畢，有
    臺灣高等法院被告前案紀錄表1 份在卷可稽，其於有期徒刑
    執行完畢後，5 年內故意再犯事實欄一(二)所示有期徒刑以上
    之罪，為累犯，爰應依刑法第47條第1 項之規定，加重其刑
    。被告2 次竊盜行為，均於著手竊盜後，準備搬運所竊機車
    到所駕駛之自用小貨車上之際，即警當場查獲或旁人發覺而
    報警逮捕，是均未得手，應皆依未遂犯規定減輕其刑，故事
    實欄一(二)所示竊盜犯行同時有加重及減輕事由，應依法先加
    後減之。又被告雖自陳患有精神分裂症，並領有中度殘障手
    冊，惟衡以被告為警查獲後，自警詢迄本院審理時，對於本
    件案發之過程及遭警查獲、路人發覺之經過，尚能為清楚之
    敘述，甚且可為有條理之答辯，此觀之被告警詢、偵查及本
    院審理筆錄之記載自明，況被告於本院準備程序中，亦供承
    其牽移上開機車時，意識均很清楚等語（見本院卷第17頁）
    ，是被告於行為時及查獲後，對於其自身行為之認知，應具
    有相當之認識與支配能力，而未達心神喪失或精神耗弱之程
    度甚明，無論刑法修正前後，均應無該法第19條之適用，附
    此敘明。
  (三)本院審酌被告為年輕力壯之成年男子，本應有大好前程，卻
    不思以正途獲取財物，且已有前述之罪刑宣告與刑之執行紀
    錄，素行非佳，竟仍不思悔改屢犯竊盜之犯行，對於被害人
    財產法益之保障及社會治安之維護均屬危害甚鉅，惡行非輕
    ，復於犯後矢口否認犯行，難認有悔意，惟念及其所竊得之
    財物價值尚非鉅，且為警逮捕後，均業已返還被害人，此有
    前開贓物認領保管單、高雄市政府警察局左營分局電話紀錄
    各1 紙附卷可考，兼衡其犯罪之手段、智識程度等一切情狀
    ，分別量處如主文所示之刑，又比較修正前後易科罰金之折
    算標準，以修正公布施行前之規定較有利於被告，已敘明如
    前，被告事實欄一(一)部分之竊盜罪宣告刑，自應適用修正前
    刑法第41條第1 項前段規定，諭知易科罰金之折算標準；另
    就被告所為事實欄一(二)部分，參酌被告之犯罪情節、教育程
    度係高職畢業、家境小康等情（見警詢調查筆錄受詢問人欄
    ），諭知如主文所示易科罰金之折算標準。又被告所為如事
    實欄一(一)所載之犯罪時間係在中華民國96年4 月24日以前，
    所犯之罪合於中華民國96年罪犯減刑條例第2 條第1 項第3
    款所定減刑條件，應依法減輕其宣告刑2 分之1 併諭知易科
    罰金之折算標準後，與其他宣告刑合併定其應執行刑，並適
    用對被告較屬有利之規定即修正前刑法第41條第1 項前段，
    諭知易科罰金之折算標準，以資懲儆。末查，被告自承扣案
    之鑰匙、一字型起子各1 支均為其所有（見本院卷第17、56
    頁），且當為預備供其為事實欄一(一)部分竊盜犯行所用之物
    ，爰併依刑法第38條第1 項第2 款宣告沒收。
據上論斷，應依刑事訴訟法第299 條第1 項前段，刑法第2 條第
1 項前段、第321 條第2 項、第1 項第3 款、第320 條第3 項、
第1 項、第25條第2 項、第47條第1 項、第41條第1 項前段、第
38條第1 項第2 款，修正前刑法第41條第1 項前段、第51條第5
款，修正前罰金罰鍰提高標準條例第2 條，中華民國96年罪犯減
刑條例第2 條第1 項第3 款、第7 條、第11條，刑法施行法第1
條之1 ，判決如主文。
本案經檢察官乙○○到庭執行職務。
中　　華　　民　　國　　96　　年　　12　　 月　　5 　　日
                刑事第十四庭  審判長法  官  陳玉聰
                                    法  官  莊珮吟
                                    法  官  鄭凱文
以上正本證明與原本無異。
如不服本判決應於收受本判決後10日內向本院提出上訴書狀，並
應敘述具體理由，如未敘述上訴理由者，應於上訴期間屆滿後20
日內補提理由書狀於本院（均須按他造當事人之人數附繕本）「
切勿逕送上級法院」。
中　　華　　民　　國　　96　　年　　12　　 月　　5 　　日
                                    書記官  林慧芬
附錄本案論罪科刑法條全文
刑法第320 條
（普通竊盜罪、竊佔罪）
意圖為自己或第三人不法之所有，而竊取他人之動產者，為竊盜
罪，處5 年以下有期徒刑、拘役或5 百元以下罰金。
意圖為自己或第三人不法之利益，而竊佔他人之不動產者，依前
項之規定處斷。
前二項之未遂犯罰之。
刑法第321 條
（加重竊盜罪）
犯竊盜罪而有左列情形之一者，處6 月以上、5 年以下有期徒刑
：
一  於夜間侵入住宅或有人居住之建築物、船艦或隱匿其內而犯
    之者。
二  毀越門扇、牆垣或其他安全設備而犯之者。
三  攜帶兇器而犯之者。
四  結夥三人以上而犯之者。
五  乘火災、水災或其他災害之際而犯之者。
六  在車站或埠頭而犯之者。
前項之未遂犯罰之。
